【裁判字號】    92,上易,367
【裁判日期】    920304
【裁判案由】    毒品危害防制條例
【裁判全文】
臺灣高等法院刑事判決                        九十二年度上易字第三六七號
    上  訴  人  臺灣板橋地方法院檢察署檢察官
    被      告  甲○○
右上訴人因被告違反毒品危害防制條例案件，不服臺灣板橋地方法院九十一年度易字
第二七七五號，中華民國九十一年十二月三十一日第一審判決（起訴案號：臺灣板橋
地方法院檢察署九十一年度毒偵字第二二０五號；併辦案號：同署九十一年毒偵字第
三七七四號、九十二年毒偵字第一七一號），提起上訴，本院判決如左：
    主  文
原判決撤銷。
甲○○連續施用第二級毒品，累犯，處有期徒刑柒月。扣案之第二級毒品安非他命貳
小包（毛重壹點肆公克）沒收銷燬之。
    事  實
一、甲○○曾因偽證、違反麻醉藥品管理條例、施用毒品等案件，分別經法院判決有
    期徒刑四月、一年、四年六月，於民國八十三年間，經本院裁定定其應執行刑為
    有期徒刑五年六月，於九十年十月二十八日執行完畢。其另於八十七年間，因施
  用第二級毒品安非他命案件，經台灣板橋地方法院裁定送觀察、勒戒後，認有繼
    續施用毒品之傾向，裁定令入戒治處所施以強制戒治，戒治期滿，由台灣板橋地
    方法院檢察署檢察官於八十九年四月十四日為不起訴處分，猶不知悔改。復基於
    概括之犯意，於九十一年三月間起至同年十一月十二日前一、二日止，分別在台
    北縣新莊市○○街二十號四樓、新莊市○○○路一九六巷七號一樓等處，連續多
    次施用第二級毒品安非他命。第一次於九十一年六月二十四日十七時許，在臺北
    縣新莊市○○街二十號四樓，為警查獲，並扣得其所有供施用之第二級毒品安非
    他命二小包（毛重一點四公克）；第二次於九十一年七月九日十九時許，在桃園
    縣龜山鄉○○路○段一四七號二樓，為警查獲；第三次於九十一年十一月十二日
    十六時許，在台北市○○○路○段八十六號前，為警查獲。
二、案經臺北市政府警察局松山分局、萬華分局分別報請台灣板橋地方法院檢察署檢
    察官偵查起訴及移送本院併案審理。另由台北縣警察局中和分局移送台灣桃園地
    方法院檢察署轉呈台灣高等法院檢察署令轉台灣板橋地方法院檢察署移送本院併
    案審理。
    理  由
一、右揭犯罪事實，業據被告甲○○於原審及本院審理中坦承不諱。其為警先後三次
    查獲後，所採集之尿液經送檢驗，均有安非他命陽性反應，有臺北市立療養院煙
    毒尿液檢驗報告書二件、台灣檢驗科技股份有限公司濫用藥物尿液檢驗報告一件
    附卷可證，並有第二級毒品安非他命二小包（毛重一點四公克）扣案可資佐證。
    被告於八十七年間，因施用第二級毒品安非他命案件，經台灣板橋地方法院以八
    十七年度毒聲字第八號裁定送觀察、勒戒後，認有繼續施用毒品之傾向，再以八
    十七年度毒聲字第三六三號裁定令入戒治處所施以強制戒治壹年，戒治期滿，由
    台灣板橋地方法院檢察署檢察官於八十九年四月十四日，以八十九年度戒毒偵字
    第二二０號為不起訴處分，有上開裁定、不起訴處分書及台灣高等法院檢察署刑
    案紀錄簡覆表在卷可證。被告於五年內再犯施用第二級毒品，罪證明確，犯行洵
    堪認定，應予依法論科。
二、核被告所為，係犯毒品危害防制條例第十條第二項之施用第二級毒品罪。其非法
    持有安非他命之低度行為，為施用之高度行為所吸收，不另論罪。被告多次施用
    第二級毒品，時間緊接，方法相同，所犯為同一罪名之罪，顯係基於概括之犯意
    反覆為之，為連續犯，應依刑法第五十六條之規定以一罪論，並加重其刑。被告
    有事實欄所載之犯罪科刑紀錄，於九十年十月二十八日執行完畢，有台灣高等法
    院檢察署刑案紀錄簡覆表可證，其前案有期徒刑執行完畢後，，五年以內再犯本
    件有期徒刑之罪，為累犯，依刑法第四十七條規定，遞加重其刑。檢察官雖僅起
    訴被告於九十一年六月二十五日凌晨二時為警採尿前九十六小時內某時，施用第
    二級毒品之犯行，對其餘施用第二級毒品之犯行，雖漏未起訴，惟起訴部分之犯
    行與其餘論罪科刑部分，具有連續犯之裁判上一罪之關係，為起訴效力所及，法
    院自得一併審理。
三、原審對被告為有罪科刑之判決，固非無見。惟查：原審對被告九十一年六月二十
    五日至同年十一月十二日前一、二日止之連續施用毒品犯行，未及一併審判，尚
    有未合，自屬無可維持。檢察官上訴意旨，指摘原判決不當，為有理由，應由本
    院將原判決撤銷改判。爰審酌被告之品性、犯罪之動機、目的、手段、施用安非
    他命之次數及犯罪後坦承犯行態度良好等一切情狀，量處如主文第二項所示之刑
    ，以資懲儆。扣案之第二級毒品安非他命二包（毛重一點四公克），係屬毒品，
    應依毒品危害防制條例第十八條第一項前段規定，宣告沒收併銷燬之。
四、據上論斷，應依刑事訴訟法第三百六十九條第一項前段、第三百六十四條、第二
    百九十九條第一項前段、毒品危害防制條例第十條第二項、第十八條第一項前段
    、刑法第十一條前段、第五十六條、第四十七條，判決如主文。
本案經檢察官柯麗鈴到庭執行職務
中    華    民    國      九十二      年       三      月      四       日
                            臺灣高等法院刑事第五庭
                                審判長法  官  曾  德  水
                                      法  官  楊  貴  雄
                                      法  官  趙  功  恆
右正本證明與原本無異。
不得上訴。
                                      書記官  孫  佩  琳
中    華    民    國      九十二      年       三      月      四       日
附錄本案論罪科刑法條全文：
毒品危害防制條例第十條第二項
施用第二級毒品者，處三年以下有期徒刑。


司法院資訊處製作；財團法人民間司法改革基金會備份。
